【裁判字號】    90,易,1231
【裁判日期】    901218
【裁判案由】    竊盜
【裁判全文】
臺灣屏東地方法院刑事判決                          九十年度易字第一二三一號
    公  訴  人  臺灣屏東地方法院檢察署檢察官
    被      告  甲○○
右被告因竊盜案件，經檢察官提起公訴（九十年度偵字第五七五七號），本院判決如
左：
    主  文
甲○○，無罪。
    理  由
一、公訴意旨略以：甲○○意圖為自己不法之所有，於民國九十年九月五日上午十時
    三十分許，在屏東縣屏東市○○路上，竊取乙○○所有車牌號碼ＷＷＭ─６３６
    號輕機車一部，市價約值新台幣一萬伍千元，得手後留供己用，嗣於九十年九月
    七日下午十時許，在屏東縣屏東市復興公園內之涼亭處，為警查獲，並取回上述
    失竊之輕機車一部。因認被告甲○○涉有竊盜犯行。
二、公訴人認被告甲○○涉有竊盜犯行，係以查獲之機車，及被告為警查獲時，供承
    三天來均夜宿於屏東市復興公園之涼亭，顯見被告初抵屏東時，身上應未帶足基
    本生活所需之現金或金融卡，則被告豈有多餘之現金購買機車，且該機車之市價
    依被害人所稱約有新台幣一萬五千元之價值，竊取機車者豈會僅以三千元販賣予
    被告，另依被告所陳，與販賣機車之男子並不相識，則該名男子豈會毫無戒心主
    動兜售機車予被告，又依被告所供，購買機車之目的，係為騎乘該機車回彰化賣
    盆花，則被告既大老遠從彰化搭火車抵達屏東，豈可能購買來路不明之機車，再
    騎回距屏東市約有二百公里遠之彰化，顯見被告所辯與常情相違等為論據。
三、訊據被告甲○○則矢口否認竊取該機車，辯稱：機車是我九十年九月五日十五時
    許，在屏東市○○路與自立路口，以三千元向一名姓名年籍不詳之男子購買等語
    。按犯罪事實應依證據認定之，無證據不得推定其犯罪事實。不能證明被告犯罪
    ，應諭知無罪之判決。刑事訴訟法第一百五十四條、第三百零一條第一項分別定
    有明文。又按認定犯罪事實所憑之證據，雖不以直接證據為限，間接證據亦包括
    在內；然而無論直接或間接證據，其為訴訟上之證明，須於通常一般之人均不致
    有所懷疑，而得確信其為真實之程度者，始得據為有罪之認定。最高法院七十六
    年台上字第四九八六號判例可資參照。經查：本件被害人乙○○固指訴，其所有
    車牌號碼ＷＷＭ－６３６號機車，於九十年九月五日十時三十分許，在屏東市○
    ○路上失竊，而被告為警查獲時，上開機車又為被告所占有，惟被告已否認竊取
    該機車，並以前詞置辯，且被告辯稱，係以三千元購得該機車等語，與常情並無
    何相違之處，蓋該機車既為贓物，偷竊者既能立即脫手，避免被查緝之危險，且
    轉手間即變現三千元，何有理由不為之？且是否可以被告未投宿飯店，即推論其
    未有足夠現金購買機車，亦有疑義。依上說明，公訴人所舉之證據，尚不足證明
    被告竊取機車，此外，復查無其他積極證據足認被告確有公訴人所指之犯行，依
    法自應為被告無罪之諭知。惟被告既已自承購買機車時，未同時索取行照等證件
    ，則其涉嫌購買贓物部分，應由檢察官另行偵辦，附此敘明。
據上論斷，應依刑事訴訟法第三百零一條第一項，判決如主文。
本案經檢察官何克昌到庭執行職務
中      華      民      國      九十      年      十二    月    十八    日
                                      臺灣屏東地方法院刑事第二庭
                                          法  官  包梅真
右判決正本證明與原本無異。
對於本判決如有不服應於收受送達後十日內向本院提出上訴書狀上訴於台灣高等法院
高雄分院並按他造當事人之人數附具繕本。
                                          書記官  蔡進吉
中      華      民      國      九十      年      十二    月    十九    日


司法院資訊處製作；財團法人民間司法改革基金會備份。
